臺灣板橋地方法院刑事判決
上　訴　人
即　被　告　陳昌吉
上列上訴人因違反毒品危害防制條例案件，不服本院99年度簡字
第9047號中華民國100年2月17日所為第一審判決（聲請簡易判決
處刑案號：99年度毒偵字第6745號），本院第二審合議庭判決如
下：
    主  文
上訴駁回。
    事實及理由
一、本案經本院審理結果，認第一審以被告即上訴人陳昌吉所為
    係犯毒品危害防制條例第10條第2項之罪，判處有期徒刑4月
    ，如易科罰金，以新臺幣1千元折算壹日，其認事用法均無
    違誤，量刑亦屬適當，應予維持，並引用如附件第一審判決
    書所記載之事實、證據及理由。
二、被告上訴意旨略以：伊於假釋出監後均未曾施用毒品，民國
    99 年8月初那幾天，伊因為感冒身體不適，所以有服用克風
    邪、甘草止咳水、斯斯鼻炎膠囊等藥物，伊另有長期服用抗
    憂鬱藥物，可能係因上開多種藥物交互作用，導致檢驗結果
    產生錯誤，爰請求撤銷原判決云云。
三、經查：
  (1)被告陳昌吉於99年8 月5 日上午前往臺灣板橋地方法院檢察
    署接受採尿，於該日上午10時26分許完成採尿（尿液檢體編
    號000000000 ），該尿液檢體經送臺灣尖端先進生技醫藥股
    份有限公司以酵素免疫分析法（EIA ）初驗及以氣相層析質
    譜儀法（GC/MS ）複驗檢驗結果，呈安非他命類甲基安非他
    命陽性反應，有該公司99年8 月18日濫用藥物檢驗報告、臺
    灣板橋地方法院檢察署受保護管束人尿液檢體監管紀錄表各
    1 紙在卷可稽。按甲基安非他命經口服投與後約70% 於24小
    時內自尿中排出，約90% 於96小時內自尿中排出，由於安非
    他命成分之檢出與其投與方式、投與量、個人體質、採尿時
    間與檢測儀器之精密度等諸多因素有關，因此僅憑尿液中呈
    安非他命陽性反應，並無法確實推算吸食時間距採集時間之
    長短，惟依上述資料推斷，最長可能不會超過4 日，亦經行
    政院衛生署藥物食品檢驗局81年2 月8 日（81）藥檢壹字第
    001156號函示明確。
  (2)被告固辯稱當時因感冒症狀而混合服用克風邪、甘草止咳水
    、斯斯鼻炎膠囊等市售成藥及抗精神病藥物，或許因而導致
    驗尿之上開結果云云，惟尚無從證明被告確有此服用事實，
    亦未能認定其混合服用之劑量、機轉等節，無從加以驗證，
    遑論上開藥物既為經主管機關衛生署核准販售之成藥，並無
    含有禁藥成分之可能。再者，本院依被告之聲請函詢結果，
    查得被告曾於99年4 月2 日至同年7 月26日期間，共計7 次
    前往臺北市立萬芳醫院就診治療憂鬱症，均有開立相同處方
    藥物服用，然被告亦自承自99年3 月30日起，固定每兩週向
    觀護人報到並驗尿，竟從未驗得甲基安非他命陽性反應，僅
    於99年8 月5 日該次採尿驗得甲基安非他命陽性反應，顯然
    被告是否因服用萬芳醫院開立之藥物造成甲基安非他命陽性
    反應，甚至被告是否確有服用處方藥物，亦均非無疑，經本
    院向臺北市立萬芳醫院函詢結果，則覆稱：醫師於上開就診
    期間開立予被告之藥物，均不含甲基安非他命成分，其中
    Mesyrel 藥物中之trazodon成分，若以SCREEN TEST 方法檢
    驗，雖可能造成尿液呈甲基安非他命偽陽性反應，然可透過
    氣相層析質譜儀法確認檢驗而予排除，此有該院100 年5 月
    24日萬院醫病字第1000004080號函乙份在卷可憑，是被告所
    稱服用之精神病藥物，亦未含有甲基安非他命成分，被告顯
    無可能因服用上揭藥物導致本案驗尿結果，已屬灼然。
  (3)被告上開所採尿液，送驗結果係採用氣相層析質譜儀法進行
    確認，既有安非他命類之陽性反應，已足排除被告因服用藥
    物導致呈毒品偽陽性反應之可能，亦未能認為被告竟可於自
    體將上揭各類化合物精確合成甲基安非他命，均如前述，是
    原審依卷內證據，認定被告在經採尿前96小時內某時點，確
    曾有施用第二級毒品甲基安非他命之事實，難認有何違誤。
四、本件原審已審酌被告經觀察、勒戒及強制戒治後，猶於假釋
    期間再犯本案，顯見其戒除毒癮之意志薄弱，兼衡其前科素
    行、犯罪動機、目的、手段、智識程度、犯後態度等一切情
    狀，予以論罪科刑，其認事用法既無違誤，量刑亦無不當，
    被告指摘原審誤認其有施用甲基安非他命行為，自無理由，
    亦不足憑為本院撤銷原審判決改判無罪之依據。是被告上訴
    意旨所為指摘，為無理由，應予駁回。
據上論斷，應依刑事訴訟法第455條之1第1項、第3項、第368條
、第373條，判決如主文。
本案經檢察官楊景舜到庭執行職務。
中    華    民    國   100    年    6     月    28    日
                  刑事第十六庭  審判長法  官  王偉光
                                      法  官  蘇揚旭
                                      法  官  魏俊明
以上正本證明與原本無異
不得上訴
                                      書記官  阮旭家
中    華    民    國  100     年    6     月    29    日
附錄本案論罪科刑法條全文：
毒品危害防制條例第10條
施用第一級毒品者，處 6 月以上 5 年以下有期徒刑。
施用第二級毒品者，處 3 年以下有期徒刑。